Inventaris van het archief van het Ministerie van Sociale Zaken: Afdeling Arbeidersverzekering en voorgangers; Afdeling Sociale Verzekering, (1893) 1901-1958
Nationaal Archief, Den Haag
- ONGEVALLENWET, LAND- EN TUINBOUWONGEVALLENWET EN ZEEONGEVALLENWET., II.
  - Land- en Tuinbouwongevallenwet., C.
    - Uitvoering., 2.
      - Algemeen., a.
        - Stukken betreffende vragen van kamerleden met betrekking tot de uitvoering van de Land- en Tuinbouwongevallenwet, 1922-1929; 246; 1 omslag
        - Ministeriële beschikkingen ter uitvoering van de Land- en Tuinbouwongevallenwet, 1922-1942; 247; 1 omslag
        - Stukken ingevolge de bedrijfsaangiften van werkgevers ingevolge artikel 53 der Land- en Tuinbouwongevallenwet, 1922-1923; 248; 1 omslag
        - Koninklijke besluiten ter uitvoering van de Land- en Tuinbouwongevallenwet, Afschriften, 1923-1928; 249; 1 omslag
        - Stukken betreffende de verzekering ingevolge de Land- en Tuinbouwongevallenwet van: arbeiders bij oogstwerkzaamheden, inwonende kinderen, jachtopzieners, personeel bij de plantenkundige dienst te Wageningen, 1923-1947; 250; 1 omslag
        - Stukken betreffende de administratiekosten bij de uitvoering van de Land- en Tuinbouwongevallenwet, 1925-1933; 251; 1 omslag
        - Correspondentie betreffende een aantal ongevallen en verzoeken om uitkering ingevolge de Land- en Tuinbouwongevallenwet, 1924-1932; 252; 1 omslag
        - Ingekomen brief en een minuut van uitgaande brief aan de Raad van Arbeid te Breda houdende het verstrekken van een overzicht van een aantal ongevallen en schadeloosstellingen ingevolge de Land- en Tuinbouwongevallenwet bij de bedrijfsverenigingen over de jaren 1924-1937, 1938; 253; 2 stukken
        - Stukken betreffende de statistieken over de financiële uitkomsten der Land- en Tuinbouwongevallenverzekering alsmede betreffende de publicatie van een wetenschappelijke balans van het Landbouw-Ongevallenfonds op 31 oktober 1927, met bijlagen, 254; 1 omslag
        - Ingekomen brief van de Nederlandse Bond van arbeiders in het landbouw- en zuivelbedrijf inzake de uitvoering van de sociale verzekering in de land- en tuinbouw, met bijlagen, 15 mei 1942; 255; 1 omslag
        - Stukken betreffende de goedkeuring van dagloonregelingen van de bedrijfsverenigingen voor tijdelijke uitkeringen ingevolge de Land- en Tuinbouwongevallenwet, 1947-1949; 256; 1 omslag
      - Bedrijfsverenigingen., b.
        - Stukken betreffende goedkeuring en wijziging van statuten en ongevallenreglementen van bedrijfsverenigingen, 1922-1949; 257-263; 7 omslagen
          - De Boeren en Tuinders Onderlinge, 1926-1948, 257
          - De Centrale Onderlinge en Tuinbouw Onderlinge, 1922-1949, 258
          - Federatie voor ongevallenverzekering, Groningen, 1922-1949, 259
          - Land- en Tuinbouwbelang, 1922-1923, 260
          - Nationale Boeren Onderlinge, 1923-1949, 261
          - Het Platteland, 1923-1946, 262
          - De Waarborg, 1923-1947, 263
        - Stukken betreffende de erkenning als bedrijfsvereniging en vaststelling van het bedrag aan pandstorting, 1923; 264; 1 omslag
        - Lijsten van erkende bedrijfsverenigingen, 1923-1924; 265; 1 omslag
        - Stukken betreffende de benoeming van bestuursleden van de bedrijfsverenigingen, 1923-1949; 266-267; 2 omslagen
          - 1923-1935, 266
          - 1936-1949, 267
        - Stukken betreffende wijzigingen in het door de bedrijfsverenigingen te storten pandbedrag, 1924-1947; 268; 1 omslag
        - Stukken betreffende het al of niet belastingplichtig zijn van bedrijfsverenigingen, 1934-1940; 269; 1 omslag
        - Stukken betreffende de zwakke financiële positie van de bedrijfsvereniging "Land- en Tuinbouwbelang" en de eventuele intrekking van de erkenning als bedrijfsvereniging, 1942-1943; 270; 1 omslag
    - Commissies en Raden., 3.
      - Commissies van Scheidslieden., a.
        - Stukken betreffende de formulieren voor de administratie van de commissies van scheidslieden, 1923; 271; 1 omslag
        - Stukken betreffende de benoeming van de leden-werkgevers en leden-arbeiders in de commissies van scheidslieden, 1923-1940; 272; 1 omslag
        - Stukken betreffende de benoeming van de voorzitters en secretarissen van de commissies van scheidslieden, 1923-1947; 273; 1 omslag
      - Raad van Toezicht op de Bedrijfsverenigingen., b.
        - Stukken betreffende de benoeming van leden van de-Raad van Toezicht op de Bedrijfsverenigingen, 1922-1948; 274; 1 omslag
        - Ingekomen brief van de Raad van Toezicht op de Bedrijfsverenigingen en minuut van uitgaand stuk inzake de verkregen ervaringen met betrekking tot de premieschommelingen bij de bedrijfsverenigingen gedurende een aantal jaren, met bijlagen, 1938; 275; 1 omslag
        - Jaarverslagen van de Raad van Toezicht op de Bedrijfsverenigingen. Gestencild, 1923-1948; 276; 1 omslag
          Ontbrekende verslagen zijn; 1941, 1944 en 1945.
  - Zeeongevallenwet., D.
    - Wettelijke regelingen., 1.
      - Ontwerp en wijzigingen van de wet., a.
        - Stukken betreffende het ontwerp Zeevaart-Ongevallenwet 1908, 1907-1912; 277; 1 omslag
        - Stukken betreffende de totstandkoming van de Oorlogszeeongevallenwet, 1915; 278; 1 omslag
        - Adviezen en adressen betreffende de Oorlogszeeongevallenwet, 1915; 279; 1 omslag
        - Stukken betreffende de wijziging van de Oorlogszeeongevallenwet, 1918-1919; 280; 1 omslag
        - Stukken betreffende de wijziging van de Zeeongevallenwet, 1920-1926; 281; 1 omslag
      - Algemene maatregelen van bestuur en ministeriële beschikkingen., b.
        - Vaststelling en wijziging van een ministeriële beschikking ingevolge art. 6, eerste lid, van de Oorlogszeeongevallenwet, 1915; 282; 1 omslag
        - Stukken inzake de vaststelling van de AMVB als bedoeld in art. 2, negende lid, der Zeeongevallenwet, 1946-1947; 283; 1 omslag
      - Koninklijke besluiten en ministeriële beschikkingen van de Nederlandse regering in Londen., c.
        - Ministeriële beschikkingen ter nadere aanwijzing van de zeevaartuigen voorzien van Nederlands-Indische, Curaçaose of Surinaamse zeebrieven welke dienen te worden beschouwd als zeevaartuigen in de zin der Zeeongevallenwet, 1940-1943; 284; 1 omslag
        - Koninklijke besluiten tot uitvoering van de Zeeongevallenwet, Afschriften, 1940-1944; 285; 1 omslag
        - Koninklijke besluiten en ministeriële beschikkingen houdende aanvulling van de Zeeongevallenwet ten aanzien van ziekten en ongevallen, 1941-1942; 286; 1 omslag
        - Ministeriële beschikking vaststellende welke schepen onder de Zeeongevallenwet vallen, 1941-1942; 287; 1 stuk
        - Koninklijke besluiten en ministeriële beschikkingen houdende regelingen inzake het recht van afkoop van uitkeringen ten aanzien van vreemdelingen, 1942-1943; 288; 1 omslag
        - Koninklijke besluiten tot instelling van een commissie voor economische-, financiële- en scheepvaart-aangelegenheden van het Koninkrijk in het Westelijk halfrond alsmede tot benoeming van de leden (Commissie Steenberghe). Afschriften., 1942-1943; 289; 1 omslag
        - Ontwerp K.B. tot aanvulling van de Zeeongevallenwet houdende uitkering aan niet-Nederlandse schepelingen volgens de nationale wetgeving, 1943-1944; 290; 1 omslag
        - Koninklijke besluiten en ministeriële beschikkingen houdende vaststelling van de wettelijke daglonen en van vergoeding voor verlies van uitrusting, 1943-1944; 291; 1 omslag
    - Uitvoering., 2.
      - Stukken betreffende Engelse wetgeving inzake beslaglegging op schepen, 1905; 292; 1 omslag
      - Ingekomen brief betreffende de oorlogszeeongevallenwetgeving in Engeland, Met bijlagen, 18 juni 1915; 293; 1 omslag
      - Stukken betreffende de behandeling van een aantal ongevallen op schepen, 1915-1921; 294; 1 omslag
      - Correspondentie van algemene aard betreffende de uitvoering van de Oorlogszeeongevallenwet, 1915-1940; 295-296; 2 omslagen
        - 1915-1918, 295
        - 1919-1940, 296
      - Stukken betreffende de vragen van het Kamerlid A.P. Staalman inzake uitkeringen krachtens de Oorlogszeeongevallenwet, 1918; 297; 1 omslag
      - Stukken betreffende de instelling van het reglement voor het scheidsgerecht ingevolge de Zeeongevallenwet, 1940-1942; 298; 1 omslag
      - Correspondentie in Engeland gevoerd betreffende aangelegenheden bij de uitvoering van de Zeeongevallenwet en de verzekering van zeelieden, 1941-1944; 299; 1 omslag
      - Correspondentie betreffende aangelegenheden bij de uitvoering der Zeeongevallenwet, 1945-1948; 300; 1 omslag
    - Stichting "Zee-Risico 1940"., 3.
      - Correspondentie met de Stichting Zee-Risico betreffende uiteenlopende aangelegenheden bij de uitvoering van de Zee-ongevallenwet, 1941-1944; 301; 1 omslag
      - Verslagen over het eerste, vierde en vijfde boekjaar van de Stichting Zee-Risico, afdeling Curaçao, over de periode, mei 1940-mei 1945; 302; 1 omslag
      - Stukken betreffende de aansluiting van schepen bij de Stichting Zee-Risico tot verzekering ingevolge de Zeeongevallenwet, 1941-1944; 303; 1 omslag
      - Agenda's en notulen van bestuursvergaderingen van de Stichting Zee-Risico met index, 1941-1945; 304-305; 2 omslagen
        - 1941-1943, 304
        - 1944-1945, 305
      - Stukken betreffende de controle op het financieel beheer van de Stichting Zee-Risico en de belegging van fondsen, 1941-1947; 306; 1 omslag
      - Stukken betreffende de statuten en het algemeen reglement van de Stichting Zee- Risico, 1942-1944; 307; 1 omslag
      - Maandrapporten en financiële overzichten van de Stichting Zee-Risico, 1942-1945; 308; 1 omslag
      - Notulen van vergaderingen van de Adviescommissie van de Stichting Zee-Risico, 1943-1945; 309; 1 omslag
      - Stukken betreffende de liquidatie van de Stichting Zee-Risico alsmede betreffende de instelling, werkzaamheden en ontbinding van de Commissie voor zeeongevallenverzekering, 1944-1946; 310; 1 omslag
      - Correspondentie betreffende een regeringscommissie bij de Stichting Zee-Risico, 1945-1947; 311; 1 omslag
- INVALIDITEITSWET, OUDERDOMSWET EN NOODWET OUDERDOMSVOORZIENING., III.
  - Stukken betreffende de wetten gezamelijk., A.
    - Wettelijke regelingen en verdragen., 1.
      - Ontwerp en wijzigingen van de Invaliditeitswet en de Ouderdomswet., a.
        - Correspondentie met Dr. J.C. Kluyver en C.L. Landré betreffende onderzoekingen om te komen tot een invaliditeits- en ouderdomsverzekering, 1901-1905; 312; 1 omslag
        - Stukken betreffende het wetsontwerp omtrent de invaliditeits- en ouderdomsverzekering, 1910-1913; 313; 1 omslag
        - Stukken betreffende het wetsontwerp tot regeling van het verband tussen de Invaliditeitswet en de Ouderdomswet, 1916-1917; 314; 1 omslag
        - Stukken betreffende wijziging van de Invaliditeitswet en de totstandkoming van de Ouderdomswet, 1919; 315; 1 omslag
        - Stukken inzake wijziging van de Invaliditeitswet en de Ouderdomswet, 1920-1947; 316; 1 omslag
        - Stukken inzake wijzigingen van artikel 20 der Invaliditeitswet en vaststelling van de wet tot uitvoering van art. 4 eerste lid, der Ouderdomswet en nadere vaststelling van de middelen voor de dekking van de uit te keren renten, bedoeld bij de artikelen 28 en 37 der Ouderdomswet, 1925-1926; 317; 1 omslag
        - Stukken inzake de totstandkoming van de wet betreffende de samenloop van de vrijwillige ouderdomsverzekering en de verplichte verzekering krachtens de Invaliditeitswet, 1928-1930; 318; 1 omslag
      - De Mijnarbeiders - Invaliditeitswet., b.
        - Correspondentie betreffende wijziging van het Algemeen Mijnwerkersfonds en de invaliditeitsverzekering van mijnwerkers, 1922-1949; 319; 1 omslag
        - Stukken betreffende het geschil in het Algemeen Mijnwerkersfonds inzake ziekengelduitkeringen aan mijnwerkers, 1927-1942; 320; 1 omslag
        - Stukken betreffende een pensioenregeling voor mijnarbeiders en mijnbeambten alsmede het ontwerp van wet houdende bepalingen ter voorziening in de dekking der lasten, voortvloeiende uit de herziene pensioenregeling der mijnarbeiders, 1931-1948; 321; 1 omslag
        - Stukken betreffende wijziging van de Invaliditeitswet en van de wet tot verzekering van mijnarbeiders tegen geldelijke gevolgen van de invaliditeit en ouderdom in verband met de Pensioenwet van 1922, 1932-1940; 322; 1 omslag
        - Ministeriële beschikkingen ter uitvoering van de Mijnarbeiders-Invaliditeitswet, 1934-1948; 323; 1 omslag
      - Algemene maatregelen van bestuur en verdragen., c.
        - Stukken inzake de vaststelling van de algemene maatregel van bestuur als bedoeld in art. 14, derde lid, van de Ouderdomswet en art. 164, derde lid, van de Invaliditeitswet, 1923-1924; 324; 1 omslag
        - Stukken inzake het op 16 oktober 1931 te 's-Gravenhage tussen Nederland en België gesloten verdrag betreffende de gelijkstelling van elkanders onderdanen voor de toepassing der wederzijdse wetgeving op het punt van de invaliditeits- en ouderdomsverzekering en de regeling van de gevolgen voor elkanders onderdanen van het naast elkaar werken van die wetgevingen, 1931-1938; 325; 1 omslag
        - Stukken betreffende een verdrag met Duitsland inzake invaliditeits- en ouderdomsverzekering, 1933-1940; 326; 1 omslag
    - Uitvoering., 2.
      - Algemeen., a.
        - Adressen en voorstellen aan de Minister en de Tweede Kamer over de invaliditeits- en ouderdomsverzekering, 1903-1947; 327; 1 omslag
        - Stukken betreffende vragen van kamerleden inzake de invaliditeits- en ouderdomsverzekering, 1912-1922; 328; 1 omslag
        - Kon. besluiten houdende vaststelling van de beloning voor Dr. Kluyver voor zijn advisering en onderzoek ten behoeve van de invaliditeits- en ouderdomsverzekering, 1912-1913; 329; 1 omslag
        - Stukken betreffende voorlichting en inlichtingen over de Invaliditeitswet en Ouderdomswet, 1914-1946; 330; 1 omslag
        - Stukken betreffende de samenloop van de invaliditeits- en ouderdomsrechten met pensioenen, 1920-1921; 331; 1 omslag
        - Stukken betreffende de invaliditeits- en ouderdomsverzekering van de in Nederlands-Indië teruggekeerde inlandse arbeiders, 1920-1922; 332; 1 omslag
        - Stukken betreffende de rijksbijdrage ten behoeve van het Invaliditeits- en Ouderdomsfonds, 1933-1947; 333; 1 omslag
        - Stukken betreffende buitenlandse wetgeving op het terrein van de invaliditeits- en ouderdomsverzekering, 1938; 334; 1 omslag
        - Stukken betreffende dubbele invaliditeits- en ouderdomsverzekering in Nederland en Duitsland, 1942; 335
      - Pensioensregelingen., b.
        - Stukken betreffende de instelling van een interdepartementale commissie van overleg inzake de coördinatie van pensioenregelingen, 1931-1932; 336; 1 omslag
        - Stukken betreffende een pensioenregeling voor oud-indische militairen, 1946; 337; 1 omslag
        - Stukken betreffende een pensioenregeling voor zeelieden waaronder een rapport van de commissie belast met het treffen van maatregelen ten behoeve van opvarenden ter koopvaardij, 1945-1947; 338; 1 omslag
        - Correspondentie met de boekdrukker, A. Reiman, inzake een pensioenregeling voor het boekdrukkers- en het rasterdiepdrukbedrijf, 1947-1948; 339; 1 omslag
    - Commissies., 3.
      - Stukken betreffende de instelling alsmede de benoeming van leden van de commissie van advies inzake de rijksbijdrage voor het Invaliditeitsfonds, (Commissie van Vuuren), 1923-1925; 340; 1 omslag
      - Stukken betreffende de rijksbijdrage aan het Algemeen Mijnwerkersfonds, alsmede stukken betreffende de instelling, de benoeming van leden en de ontbinding van de 2e Commissie van Vuuren tot het uitbrengen van advies over regeling van de verzekering van leden van het Algemeen Mijnwerkersfonds, 1920-1929; 341; 1 omslag
      - Stukken betreffende de instelling en benoeming van leden van de staatscommissie inzake de financiering van de invaliditeits- en ouderdomsverzekering, 1938-1940; 342; 1 omslag
  - Invaliditeitswet., B.
    - Wettelijke regelingen., 1.
      - Wijzigingen van de wet., a.
        - Stukken betreffende wijzigingen van de Invaliditeitswet, 1915-1947; 343-346; 4 omslagen
          - 1915-1924, 343
          - 1925-1928, 344
          - 1929-1936, 345
          - 1937-1947, 346
        - Stukken betreffende gemoedsbezwaren tegen de Invaliditeitswet alsmede betreffende wijzigingen in deze, 1919-1920; 347; 1 omslag
        - Stukken inzake de totstandkoming van de wet van 20 december 1945, houdende vaststelling van de tijdelijke verlenging van de termijn bedoeld in art. 328, tweede lid, der Invaliditeitswet, 348; 1 omslag
      - Algemene maatregelen van bestuur., b.
        - Stukken betreffende een aantal ontwerpen van AMVB's ter uitvoering van de Invaliditeitswet, 1916-1918; 349; 1 omslag
        - Stukken betreffende aanvullingen en wijzigingen van AMVB's ingevolge de Invaliditeitswet, 1913-1938; 350-353; 4 omslagen
          - 1913-1918, 350
          - 1919, 351
          - 1920-1928, 352
          - 1929-1938, 353
        - Stukken betreffende AMVB's houdende de aanwijzing van de gevallen, waarin het stellen van woorden op een rentekaart en het stellen van woorden en tekens op de daarop geplakte zegels wordt toegelaten, 1919-1929; 354; 1 omslag
        - Stukken inzake de AMVB betreffende premiebetaling na vereffening der rentekaart, 1921-1923; 355; 1 omslag
        - Stukken betreffende AMVB's tot vaststelling van een regeling houdende premiebetaling over meer dan een termijn waarover loon in geld wordt uitbetaald, 1921-1938; 356; 1 omslag
      - Koninklijke besluiten en ministeriële beschikkingen., c.
        - Koninklijke besluiten houdende bepaling van het tijdstip waarop onderscheidene artikelen der Invaliditeitswet en de AMVB in werking zullen treden, 1913-1939; 357; 1 omslag
        - Stukken betreffende vaststelling en wijziging van de loonklassenindeling waartoe verschillende groepen van arbeiders voor de toepassing van de Invaliditeitswet behoren, 1915-1932; 358-360; 3 omslagen
          - 1915-1919, 358
          - jan. 1920 - mei 1920, 359
          - juni 1920 - 1932., 360
        - Koninklijke besluiten houdende bevel tot vervaardiging voor alle loonklassen van rentezegels ten bewijze van premiebetaling, tot vaststelling van de modellen van die rentezegels, en tot aanwijzing der plaatsen waarop de rentezegels ten verkoop voorhanden zullen zijn, 1918-1949; 361; 1 omslag
        - Koninklijke besluiten en andere stukken betreffende een regeling voor de invaliditeitsverzekering van militairen en het verstrekken van het militair premiecertificaat, Afschriften, 1918-1948; 362; 1 omslag
        - Koninklijke besluiten en andere stukken betreffende de invordering van premie der Invaliditeitswet via dwangbevelen, Afschriften, 1919-1920; 363; 1 omslag
        - Stukken betreffende het gebruik en vernietiging van rentekaarten en vaststelling van voorschriften welke daarbij in acht genomen moeten worden, met bijlagen, 1919-1949; 364; 1 omslag
        - Ministeriële beschikkingen tot vaststelling en wijziging van de tekst en het model van de renteboekjes, 1919-1934; 365; 1 omslag
        - Koninklijke besluiten houdende vaststelling van een regeling der premiebetaling door middel van dagzegels, 1919-1949; 366; 1 omslag
        - Stukken betreffende de totstandkoming van het Koninklijk besluit inzake geneeskundig onderzoek van verzekerden ingevolge de Invaliditeitswet, 1920-1921; 367; 1 omslag
        - Stukken betreffende vrijstelling van premiebetaling bij gemoedsbezwaren alsmede ministeriële beschikkingen tot vaststelling en wijziging van de formulieren ter verklaring van gemoedsbezwaren, 1920-1929; 368; 1 omslag
        - Koninklijk besluit houdende vernietiging van het besluit van de Raad van Arbeid te Dordrecht inzake restitutie van de premie ingevolge de Invaliditeitswet, 1921; 369; 1 omslag
        - Koninklijk besluit tot vernietiging van het besluit van de Verzekeringsraad te Arnhem en tot goedkeuring van het besluit van de Raad van Arbeid te Groningen tot vaststelling van een regeling ter uitvoering van art. 22 der Invaliditeitswet, 1921-1923; 370; 1 omslag
        - Stukken inzake de totstandkoming van een Koninklijk besluit tot oprichting van een centraal plaatsingsbureau voor tuberculosepatiënten voor rekening van het invaliditeitsfonds, Afschriften, 1922-1923; 371; 1 omslag
        - K.B. betreffende het geschil tussen de Raad van Arbeid te Goes en de Verzekeringsraad te Den Haag over de vraag of voor het opnemen van een rentetrekker krachtens art. 105 der Invaliditeitswet ter observatie in een inrichting toestemming van het bestuur der Rijksverzekeringsbank nodig is, 1926-1927; 372; 1 omslag
        - Stukken betreffende het herstel van het vervallen recht op renteuitkering ingevolge de invaliditeitswet, alsmede afschriften van kon. besluiten in deze, 1927-1931; 373; 1 omslag
        - K.B.'s houdende vaststelling van een regeling voor premie-betaling met behulp van zegelstempelmachines alsmede wijziging van de algemene maatregel van bestuur, houdende een regeling der premiebetaling door middel van dagzegels. Afschriften., 1939-1949; 374; 1 omslag
    - Uitvoering., 2.
      - Algemeen., a.
        - Stukken betreffende de beroepsgemachtigden voor rentetrekkers ingevolge de Invaliditeitswet, 1914; 375; 1 omslag
        - Stukken betreffende de ouderdomsrenten ingevolge de Invaliditeitswet van gemeenteambtenaren, gevangenen, gewezen spoorwegpersoneel en krankzinnigen, 1913-1915; 376; 1 omslag
        - Stukken betreffende de uitvoering van de Invaliditeitswet in verband met de staatsbegroting, 1914-1917; 377; 1 omslag
        - Stukken betreffende een op te richten medische dienst in verband met de uitvoering van de Invaliditeitswet, 1918-1919; 378; 1 omslag
        - Correspondentie inzake verhoging van de renten der Invaliditeitswet, 1918-1919; 379; 1 omslag
        - Stukken betreffende de distributie en wijziging van aanmeldingsformulieren voor de invaliditeitsverzekering alsmede opgave door de Verzekeringsraad te 's-Gravenhage van de stand der werkzaamheden bij de Raden van Arbeid met betrekking tot de aanmelding, 1919; 380; 1 omslag
        - Stukken betreffende het voorbereidend overleg en samenwerking met de vakcentrales en algemene werkliedenbonden bij de uitvoering van de Invaliditeitswet, 1919; 381; 1 omslag
        - Notulen van de vergadering van de voorzitters van de Raden van Arbeid in verband met de uitvoering der invaliditeitsverzekering, 13 mei 1919; 382; 1 stuk
        - Stukken betreffende de premiebetaling bij werkloosheid en werkverschaffing, 1919-1924; 383; 1 omslag
        - Correspondentie met de Rijksverzekeringsbank, de Verzekeringsraden en Raden van Arbeid betreffende de uitvoering van de Invaliditeitswet, 1919-1930; 384; 1 omslag
        - Correspondentie met de Vereniging van Raden van Arbeid betreffende de uitvoering der Invaliditeitswet, 1922-1939; 385; 1 omslag
        - Ingekomen brief van de Verzekeringsraad te 's-Gravenhage en minuut van uitgaande brief betreffende de praktijk der Invaliditeitswet ten aanzien van de vissersbevolking binnen het gebied Hoorn, met bijlage, 1923; 386; 1 omslag
        - Stukken betreffende het geschil tussen de Raad van Arbeid te Haarlem en het Centraal Administratiebureau van het vissersbedrijf te IJmuiden inzake administratieve samenwerking en het verstrekken van inlichtingen met betrekking tot de uitvoering van de Invaliditeitswet, 1924-1925; 387; 1 omslag
        - Correspondentie betreffende voorstellen tot wijzigingen van de Invaliditeitswet met betrekking tot de wiskundige reserve voor op wachtgeld gestelde ambtenaren, 1924-1928; 388; 1 omslag
        - Correspondentie met het Verbond van Nederlandsche Werkgevers betreffende de uitvoering van de Invaliditeitswet, 1929-1936; 389; 1 omslag